【裁判字號】    94,易,280
【裁判日期】    950315
【裁判案由】    竊盜
【裁判全文】
臺灣花蓮地方法院刑事判決               94年度易字第280號
公  訴  人  臺灣花蓮地方法院檢察署檢察官
被      告  癸○○
            辛○○
上列被告等因竊盜案件，經檢察官提起公訴（94年度偵字第1301
號）及函移併辦（94年度偵緝字第238號），本院判決如下：
    主  文
癸○○共同攜帶兇器竊盜，累犯，處有期徒刑玖月。
辛○○連續結夥三人以上毀越安全設備竊盜，累犯，處有期徒刑
壹年。
    事  實
一、癸○○曾因竊盜案件，先後經本院判處有期徒刑9月、 1年2
    月確定，並接續執行，甫於民國92年12月 4日縮刑期滿執行
    完畢。詎其仍不知悔改，與乙○○（已另案判決確定）共同
    基於意圖為自己不法所有之犯意聯絡，於94年 1月初某日凌
    晨 2時許，共同騎乘機車至花蓮縣壽豐鄉○○村○○街3巷6
    弄 6號丁○○所有之鐵皮倉庫，由乙○○持其所有，客觀上
    足供兇器使用之扳手1 支（未扣案）撬開該屋後門之鐵皮，
    癸○○在門外把風之方式，竊取王炎山所有放置該倉庫內之
    青銅製古董劍2支、青銅製古董熨斗1支、古董花紋青銅製盤
    子20個，得手後，由癸○○駕駛汽車返回現場與乙○○共同
    運離。嗣於同年4 月15日，乙○○在花蓮縣花蓮市慈濟醫院
    後方為警查獲，並在乙○○位於花蓮縣吉安鄉○○村○○ ○
    街160巷2 號住處起出所竊得之上開古董熨斗1支，而查悉上
    情。
二、辛○○曾因違反毒品危害防制條例案件，經本院判處有期徒
    刑1年確定，甫於92年6月20日縮刑期滿執行完畢，仍不知悔
    改，基於意圖為自己不法所有之概括犯意聯絡，先於94年 4
    月3 日凌晨2時許，夥同陳明進、乙○○（已另案判決確定）
    共同至花蓮市○○路165 號新民大理石公司（夜間無人看守
    ），並破壞安全設備窗戶後，陳明進由窗戶踰越入內行竊電
    腦，辛○○在窗外從陳明進手中接過電腦，乙○○則在外把
    風，共竊得電腦2 組（含液晶螢幕2個、電腦主機2個）；復
    於94年4 月7日凌晨4時許，攜帶自己所有，客觀上可供兇器
    使用之螺絲起子1 支（未扣案），與乙○○共同至花蓮縣吉
    安鄉○○村○○○○○路旁，由乙○○負責把風，辛○○則
    持該螺絲起子竊取配電箱內之電線，得手後，由乙○○將竊
    得之電線販賣與不知情之金燦鑫資源回收場負責人張文鑑。
三、案經丁○○訴由花蓮縣警察局花蓮分局報告臺灣花蓮地方法
    院檢察署檢察官偵查起訴及移送併案審理。
    理  由
一、訊據被告癸○○矢口否認有竊盜之犯行，辯稱：當時其人在
    嘉義夜市擺攤，不在花蓮，也沒有跟乙○○去偷云云。被告
    辛○○則坦承有夥同陳明進、乙○○2 人共同竊取電腦之事
    實，惟否認有與乙○○共同竊取電線，辯稱：伊於94年4月7
    日雖有與乙○○共乘機車至吉安鄉稻香村自來水廠，並看配
    電箱，但並未與乙○○共同行竊云云。經查：
  (一)證據能力部分：
    1.按被告以外之人於審判外之言詞或書面陳述，除法律有規
      定者外，不得作為證據；又被告以外之人於審判外向法官
      所為之陳述，得為證據；被告以外之人於偵查中向檢察官
      所為之陳述，除顯有不可信之情況者外，得為證據；再被
      告以外之人於檢察事務官、司法警察官或司法警察調查中
      所為之陳述，與審判中不符時，其先前之陳述具有較可信
      之特別情況，且為證明犯罪事實存否所必要者，得為證據
      ，刑事訴訟法第159條第1項、第159之1第1項、第2項、第
      159條之2分別定有明文。查被告癸○○主張乙○○於警詢
      及偵查中所言無證據能力；被告辛○○主張乙○○於警詢
      及偵查中所證稱其於94年4月7日與辛○○共同竊取電線部
      分（但未爭執乙○○於警詢中證稱與辛○○等人共同竊盜
      電腦部分之陳述之證據能力），無證據能力。依前揭規定
      ，乙○○於警詢中所言，依法原則上無證據能力，僅例外
      當其於警詢中所言與審判中不符時，且該陳述具有可信性
      及必要性者，始賦予其證據能力。然證人乙○○於警詢所
      言與本院到庭所證內容相符，故依上開規定，其於警詢中
      所言無證據能力；至證人乙○○於偵查中結證後所言，並
      無顯不可信之情形，故具有證據能力。
    2.又按被告以外之人於審判外之陳述，雖不符刑事訴訟法第
      159條之1至159條之4之規定，而經當事人於審判程序同意
      作為證據，法院審酌該言詞陳述或書面陳述作成時之情況
      ，認為適當者，亦得為證據；當事人、代理人或辯護人於
      法院調查證據時，知有第159條第1項不得為證據之情形，
      而未於言詞辯論終結前聲明異議者，視為有前項之同意，
      同法第159條之5定有明文。立法意旨在於傳聞證據未經當
      事人之反對詰問予以核實，原則上先予排除，惟若當事人
      已放棄反對詰問權，於審判程序中表明同意該等傳聞證據
      可作為證據；或於言詞辯論終結前未聲明異議，基於尊重
      當事人對傳聞證據之處分權，及證據資料越豐富，越有助
      於真實發見之理念，且強化言詞辯論主義，使訴訟程序得
      以順暢進行，上開傳聞證據亦均有證據能力。本件被告二
      人對於證人丁○○、庚○○、張文鑑、甲○○、陳明進於
      警詢時之陳述，及證人乙○○於警詢時證稱與辛○○共同
      竊盜電腦部分之證據能力均不爭執，且未聲明異議，依上
      開說明，該等警詢中之證言業經擬制同意而有證據能力，
      且經本院審酌亦無較不可信之情形，本院自得採為證據，
      合先敘明。
  (二)被告癸○○竊盜部分：
    1.被告癸○○辯稱：本案案發當時，其人在嘉義擺夜市，不
      在花蓮云云。證人戊○○證稱：其在夜市賣肉羹麵，被告
      癸○○賣蚵仔煎，其星期一在嘉義民雄擺，星期二、五在
      布袋港擺，星期六在王永慶的工業區擺，被告癸○○都擺
      在其隔壁，其去擺攤，被告癸○○都會在那裡，其1週有4
      天會碰到被告癸○○，其未擺攤的日子，不知道被告癸○○有無擺攤，被告癸○○約於93年11月份左右即在該處擺
      攤等語。證人己○○證稱：其在夜市擺攤賣臭豆腐，被告
      癸○○擺攤在其旁邊，賣蚵仔煎，其星期三在遠東擺攤、
      星期四在鹿草擺攤、星期日在太保擺攤，被告癸○○攤位
      固定在其旁邊，其約93年10月底認識被告，因被告癸○○
      來擺攤時，有來問位置，所以印象比較深刻，被告癸○○
      於94年1 月6日前就有在這3個地方擺攤，因要過年了，有
      討論要去哪裡擺，所以印象深刻，這段期間他沒有回花蓮
      ，其擺攤都沒有休息，因這3天是固定擺攤的，94年1 月6
      日之後，如其有去擺攤，被告癸○○都會擺攤等語。證人
      壬○○證稱：其與被告癸○○在嘉義流動夜市擺攤賣蚵仔
      煎，其約93年10月底左右去嘉義擺攤，一星期 7天都有擺
      攤，星期一在民雄、星期二在布袋、星期三在遠東、星期
      四在鹿草、星期五在布袋、星期六在鰻魚寮、星期天在太
      保擺攤，沒有在王永慶工業區擺攤，那裡沒有流動夜市，
      93年10月底至94年1月6日擺攤之後，沒有因生病或有事而
      休息未擺攤等語。被告癸○○亦供稱：其從93年10月底開
      始準備東西，93年11月開始擺攤，其剛去嘉義擺夜市，就
      叫壬○○一起去，從93年10月至94年1月6日期間，沒有休
      息，除非是下大雨，下大雨就沒有擺攤，那段期間好像沒
      有下大雨等語。然上開三位證人作證之時間均係在95年 2
      月15日，離被告癸○○及證人所述被告癸○○開始在嘉義
      擺攤之時間（93年10月底或同年11月）已相隔1年有餘，
      惟上開三位證人卻均能明確記得被告癸○○在嘉義擺夜市
      之時間為93年10月或11月，且堅稱被告癸○○自93年10月
      開始擺攤至94年1月6日期間均未休息，以人之記憶有限，
      除非該事件有特殊值得記憶之原因，實難相信渠等能記憶
      如此清晰，並且平日即特別記憶被告癸○○於該段期間有
      無休息。況被告被告癸○○尚自承：如下大雨，即休息未
      擺攤；反觀證人戊○○證稱：其有去擺攤，被告癸○○都
      會在那裡；證人己○○亦證稱：其擺攤均無休息，因那 3
      天是固定的，如果其去擺攤，被告癸○○都會去擺攤；證
      人壬○○復證稱：每天都擺攤等語。在在足證上開證人所
      言均應係迴護被告癸○○之詞，故始均堅稱被告癸○○未
      有休息，而均有擺攤一事，是自均難為被告癸○○有利之
      認定。
    2.又被告癸○○與乙○○共同行竊之事實，業據證人乙○○
      於偵查中證述綦詳，核與其於本院審理時證述情節相符，
      並證稱：當時被告癸○○確實在花蓮，辛○○、林明德、
      楊文明、蘇文聰等人均知道癸○○人在花蓮，癸○○是94
      年2、3月去嘉義等語。參以證人乙○○就其此部份竊盜犯
      行，均已承認，並經本院判決確定，有本院94年度易字第
      47號刑事判決書 1份在卷可參，且其係自行為警查獲，自
      無設詞誣陷被告癸○○之必要。再者，被告癸○○初稱：
      因其當初與乙○○義兄之女友在一起，之後與乙○○有口
      角之後，就未再聯絡（見本院94年11月 2日準備程序筆錄
      ）；復於本院審理時改稱：其與乙○○處得不好，因渠等
      有金錢糾紛，其欠乙○○修車之修理費2000元云云。被告
      癸○○先後就其與乙○○間之嫌隙所述不一，足證其就證
      人乙○○之嫌隙應係其所羅列編織，故始有前後不一之情
      形。綜上，被告癸○○所辯，顯不可採。此外，復有被害
      人丁○○於警詢時之證述，並有贓證物認領保管收據1 張
      在卷可參。被告癸○○此部份之犯行，應堪認定。
  (三)被告辛○○竊盜部分：
    1.被告辛○○雖否認有與乙○○共同竊取電線之犯行，辯稱
      ：當天有與乙○○一起去，在自來水廠那邊有看一個發電
      箱，但電線已被剪光云云。然被告辛○○此部份竊盜犯行
      ，業據證人乙○○於偵查及本院審理時證述綦詳，且互核
      一致，且乙○○已坦承此部份犯行，並經本院上開94年度
      易字第47號判決確定，是證人乙○○實無誣陷被告辛○○
      之必要。復參以被告辛○○於數日前即94年4 月3日凌晨2
      時亦曾與證人乙○○、陳明進共同竊盜電腦等情，亦據被
      告辛○○所自承，核與證人乙○○、共犯陳明進分別於警
      詢及偵審中證述及供述綦詳，可見乙○○與被告辛○○之
      間應無仇隙，始會共同行竊電腦。是證人乙○○之證詞，
      應堪採信。此外，復有證人庚○○、張文鑑於警詢中之證
      詞，及收購舊廢棄物登記簿及贓物認領保管單各1 張在卷
      可參，被告辛○○此部份犯行，亦堪認定。
    2.又被告辛○○於上開時、地，與乙○○、陳明進共同竊得
      電腦之事實，業據被告辛○○於警詢及偵審中坦承不諱，
      核與共犯陳明進、乙○○於警詢及偵查中所述行竊過程相
      符、證人即新民大理石公司廠長甲○○於警詢中證述遭竊
      過程相符，並有現場照片3 張在卷可參，是被告辛○○此
      部份之自白與事實相符，應堪採信。
  (四)綜合上述，本件事證明確，被告癸○○、辛○○之犯行均堪
    以認定，應予依法論科。
二、按扳手、螺絲起子均質地堅硬，客觀上足以對人之身體、生
    命構成威脅，係屬兇器；另窗戶具有防閑作用，為安全設備
    。核被告癸○○所為，係犯刑法第321條第 1項第3項攜帶兇
    器竊盜罪；核被告辛○○所為，係犯刑法第321條第 1項第2
    、4 款結夥三人以上毀越安全設備竊盜罪、刑法第321條第1
    項第3 款攜帶兇器竊盜罪。被告癸○○與乙○○間、被告辛○○第1次竊盜犯行與乙○○及陳明進間、被告辛○○第2次
    竊盜犯行與乙○○間，均各有犯意聯絡與行為分擔，為共同
    正犯。被告辛○○先後2 次竊盜犯行，時間緊接，觸犯基本
    構成要件相同之罪，顯係基於概括犯意為之，應依連續犯之
    規定，從一重之結夥三人以上攜帶兇器竊盜罪論處，並依法
    加重其刑。又檢察官雖漏未論及被告辛○○與乙○○、陳明
    進共同竊得電腦部分之犯行，然因與前揭有罪部分有連續犯
    之裁判上一罪關係，並經檢察官函送併案審理，本院自應併
    予審究。再被告等有事實欄所載之犯罪科刑及執行情形，此
    有台灣高等法院被告前案紀錄表在卷可查，被告等於5 年內
    再犯本件有期徒刑以上之罪，均為累犯，應依刑法第47條規
    定，各加重其刑，並就被告辛○○部分遞加重之。爰審酌被
    告二人犯罪之動機、手段、所生之危害、竊得財物之價值，
    且被告癸○○犯後否認犯行、被告辛○○坦承部分犯行之態
    度等一切情狀，各量處如主文所示之刑，以資懲儆。另被告
    癸○○行竊所用之扳手、被告辛○○行竊所用之螺絲起子，
    均未扣案，為避免執行困難，均不宣告沒收，附此敘明。
據上論斷，應依刑事訴訟法第299條第1項前段，刑法第28條、第
56條、第321條第1 項第2款、第3款、第4款、第47條，判決如主
文。
本案經檢察官丙○○到庭執行職務。
中    華    民    國    95    年    3     月    15    日
                        臺灣花蓮地方法院刑事第一庭
                              審判長法  官  張健河
                                    法  官  吳韻馨
                                    法  官  李世華
上列正本證明與原本無異。
如對本判決不服，應於送達後10日內，向本院提出上訴狀。（應
抄附繕本）
                                    書記官  李閔華
中    華    民    國    95    年    3     月    16    日


司法院資訊處製作；財團法人民間司法改革基金會備份。
